

CONTACTO

- 1169253825
- **☑** jc7236352@gmail.com
- https://juliancolli03.github.i o/Portfolio-Julian-Colli/

EDUCACIÓN

2016 - 2021

Bachiller en Ciencias Sociales

Instituto Nuestra Señora de Fatima

2022 - 2023

Desarrollador Full Stack

CoderHouse

IDIOMAS

Español - Nativo Inglés - Avanzado

JULIAN COLLI

DESARROLLADOR FULL STACK

SOBRE MI

Desarrollador web autodidacta con experiencia laboral en el area.

Me considero una persona proactiva, organizada, capaz de resolver cualquier problema.

Mi objetivo es poder generar soluciones eficaces, aprender nuevas tecnologías y poner en practica mis conocimientos adquiridos.

EXPERIENCIA LABORAL

DESARROLLADOR WEB JUNIOR

08/2022 - Actualidad | Sirpla.

- Creacion de servidores, gestion de bases de datos y diseño de aplicaciones web.
- Uso de herramientas para trabajar en equipo.
- Creacion de Mock-ups en Figma.
- Maquetación y desarrollo de diseños aptos para distintas resoluciones.
- Mantenimiento de aplicaciones web antiguas.

TUTOR PROGRAMACION BACKEND

04/2023 - Actualidad | CoderHouse.

- Corregir desafíos y dar feedback a estudiantes.
- Responder consultas dentro y fuera de la clase.